# 重要非全资子公司的主要财务信息填列

提问人：ryukei 时间：2019-03-30 10:45:51
大家好，请问公司 A 本期 3 月并购公司 B进来，公司B 符合重要非全资子公司条件。
那么，在填列主要财务信息时，公司 B 利润表数据本期数是单体全年数？
还是 3 月-12 月数据？上期数是否需要填列？资产负债期初余额是按购买日那天的数据填吗？

回答人：chenyiwei
如果是同一控制下合并取得的子公司，填列全年数，且同口径填列上年数；
如果是非同一控制下合并取得的子公司，应填列 3 ～ 12 月发生额，且该发生额是按购买日可辨认资产公允价值调整折旧、摊销、成本结转金额后的数字。这种情况下不需要填列上年数。
总之，这张表基于合并报表层面的视角来填列的。